臺灣高等法院刑事裁定
109年度抗字第533號
抗  告  人
即  受刑人  陳鴻凱




上列抗告人即受刑人因聲請定其應執行刑案件，不服臺灣新北地
方法院109年度聲字第917號，中華民國109年3月13日第一審裁定
（聲請案號：臺灣新北地方檢察署109年度執聲字第624號），提
起抗告，本院裁定如下：
    主  文
抗告駁回。
    理  由
一、原裁定意旨略以：抗告人即受刑人陳鴻凱因犯如附表所示各
    罪，先後經法院判處如附表所示之罪刑確定在案，且查受刑
    人業以書面聲請就附表所示之罪定應執行刑，有受刑人出具
    之定刑聲請切結書在卷可參，合於刑法第50條第2 項規定，
    原審審核認聲請為正當，定其應執行有期徒刑2年等語。
二、抗告意旨略以：從抗告人所犯毒品危害防制條例、偽造文書
    、詐欺等各罪觀之，抗告人之犯罪時間係於民國105年10月1
    0日至107年7月26日，均屬同期間內所為，因檢察官先後起
    訴始分別審判，對抗告人之權益難謂並無影響，原裁定未就
    抗告人整體犯罪行為樣態、時間觀察，即定其應執行刑為有
    期徒刑2年，顯然不利於抗告人，難謂與內部性界限之法律
    目的及刑罰之公平性無違，且原裁定並未說明有何為此裁量
    之特殊情由，致抗告人因原裁定之犯行所受處罰將遠高於其
    餘同類之案件，其裁量權行使尚非妥適，為避免抗告人因案
    件先後起訴、審判，而影響權益及司法公平性之實現，並整
    體考量抗告人於同一期間內所為之犯行，抗告人本身人格特
    性、犯罪目的、動機、手段、程度、犯後態度等綜合判斷下
    ，予以重新量刑云云。
三、按數罪併罰之定應執行之刑，係出於刑罰經濟與責罰相當之
    考量，乃對犯罪行為人本身及所犯各罪之總檢視，除應考量
    行為人所犯數罪反應出之人格特性，並應權衡審酌行為人之
    責任與整體刑法目的及相關刑事政策，在量刑權之法律拘束
    性原則下，依刑法第51條第5 款之規定，採限制加重原則，
    以宣告各刑中之最長期為下限，各刑合併之刑期為上限，但
    最長不得逾30年，資為量刑自由裁量權之外部界限，並應受
    法秩序理念規範之比例原則、平等原則、責罰相當原則、重
    複評價禁止原則等自由裁量權之內部抽象價值要求界限之支
    配，使以輕重得宜，罰當其責，俾符合法律授與裁量權之目
    的，以區別數罪併罰與單純數罪之不同，兼顧刑罰衡平原則
    。個案之裁量判斷，除非有全然喪失權衡意義或其裁量行使
    顯然有違比例、平等諸原則之裁量權濫用之情形，否則即不
    得任意指其為違法（最高法院108 年度台抗字第703 號裁定
    意旨參照）。
四、抗告人所犯如附表所示各罪，先後經如附表所示之法院分別
    判處如附表所示之刑確定等情，有上開判決書、本院被告前
    案紀錄表附卷可考。臺灣新北地方檢察署檢察官向原審法院
    聲請就附表所示各罪定其應執行刑，原審法院經審核卷證結
    果，認其聲請為正當，定應執行有期徒刑2年，係在各宣告
    刑中之最長期(即8月)以上，各刑之合併刑期（4年9月）以
    下，復未逾越附表各編號前所定之應執行刑加計其他判決所
    處刑期之總和（2年3月），符合量刑裁量之外部性界限及內
    部性界限，原審並已審酌受抗人如附表所示編號1之罪為施
    用第二級毒品罪，係戕害自身之行為；附表所示編號2至4 
    之罪分別為行使偽造私文書罪、加重詐欺取財罪，惟犯罪手
    法有相近之處，皆係以行使偽造準私文書之方式擾亂社會交
    易信用、訛詐不法利益或財物、各罪違犯之關聯性、責任非
    難重度之程度等情，從而定應執行有期徒刑2年，要屬法院
    裁量職權之適法行使，核無不當，亦無違公平、比例原則。
    又檢察署對抗告人所犯如附表所示之數罪，分別於偵查後各
    自起訴，此乃因抗告人之犯罪時間、地點不同，及所犯復為
    數罪所致，抗告人主張此影響其權益及司法公平性云云，要
    屬無稽。另抗告人所引其他法院之情形，因個案情節不同，
    自難比附援引。是抗告人以前詞主張原裁定不當，請求改定
    較輕之刑，為無理由，應予駁回。
據上論斷，應依刑事訴訟法第412條，裁定如主文。
中　　華　　民　　國　　109 　年　　4 　　月　　27　　日
                  刑事第十七庭  審判長法  官  鄭水銓
　　　　　　　　　　　　　　　　　　　法  官  黃雅芬
　　　　　　　　　　　　　　　　　　　法  官  李世華  
以上正本證明與原本無異。
如不服本裁定，應於裁定送達後5日內向本院提出抗告狀。
                                      書記官  莊佳鈴
中　　華　　民　　國　　109 　年　　4 　　月　　27　　日
附表：
編         號  1 2 3 罪         名  毒品危害防制條例（施用第二級毒品） 偽造文書 偽造文書 宣    告    刑  有期徒刑7 月 有期徒刑3月，如易科罰金，以新臺幣1千元折算1日（10罪） 有期徒刑4 月，如易科罰金，以新臺幣1千元折算1日（3罪） 犯  罪  日  期  107 年7 月26日 105年10月10日 105年10月11日 105年10月16日 105年10月17日 105年10月18日 105年11月28日 105年12月1日 105年12月5日 106年1月20日 106年3月11日 106年2月17日 106年3月9日 106年4月10日 偵  查  機  關  臺灣桃園地方檢察署107 年度毒偵字第5537號 臺灣士林地方檢察署107年度偵字第3592號  臺灣士林地方檢察署107年度偵字第3592號   最  後   事實審 法    院 臺灣桃園地方法院 臺灣士林地方法院 臺灣士林地方法院  案    號 107年度審易字第3404號  108年度審簡字第438號 108年度審簡字第438號  判決日期 108年2月21日 108年8月30日 108年8月30日 確  定判  決 法    院 臺灣桃園地方法院 臺灣士林地方法院 臺灣士林地方法院  案    號 107年度審易字第3404號  108年度審簡字第438號 108年度審簡字第438號  確定日期 108年3月25日 108年10月1日 108年10月1日 是否得易科罰金  否 是 是 備         註  臺灣桃園地方檢察署108年度執字第4953號 臺灣士林地方檢察署108年度執字第5457號 臺灣士林地方檢察署108年度執字第5457號    編號2至3所示之罪前經臺灣士林地方法院108年度審簡字第438號判決定應執行有期徒刑1年，如易科罰金，以新臺幣1000元折算1日。  

編         號  4 罪         名  詐欺 宣    告    刑  有期徒刑8月 犯  罪  日  期  107年7月22日 偵  查  機  關  臺灣新北地方檢察署107年度偵字第37807 號、第30077號  最  後 事實審 法    院 臺灣新北地方法院  案    號 108年度訴字第722號  判決日期 108年10月30日 確  定判  決 法    院 臺灣新北地方法院  案    號 108年度訴字第722號  確定日期 108年12月3日 是否得易科罰金  否 備         註  臺灣新北地方檢察署109年度執字第1567號